臺灣彰化地方法院民事裁定
111年度監宣字第255號
聲  請  人  張嘉玲  

相  對  人  劉玉琴  

關  係  人  張惇閔  


代  理  人  張嘉玲  
上列當事人間聲請改定監護人事件，本院裁定如下：
    主  文
改定張嘉玲（女、民國00年0月00日生、身分證統一編號：Z0000
00000號）為受監護宣告之人劉玉琴（女、民國00年0月00日生、
身分證統一編號：Z000000000號）之監護人。
指定張惇閔（男、民國00年0月00日生、身分證統一編號：Z0000
00000號）為會同開具財產清冊之人。
聲請程序費用新臺幣壹仟元由受監護宣告之人劉玉琴負擔。
    理  由
一、聲請意旨略以：相對人劉玉琴前經本院以88年度禁字第16號
    裁定為禁治產人，其母劉葉收西為其監護人。茲因劉葉收西
    於民國93年1月26日死亡，爰依法聲請改定聲請人張嘉玲為
    監護人，指定關係人張惇閔為會同開具財產清冊之人等語。
二、按民法總則中華民國97年5月2日修正之條文施行前，已為禁
    治產宣告者，視為已為監護宣告，並於修正施行後，適用修
    正後之規定；民法規定之禁治產或禁治產人，自修正施行後
    ，一律改稱為監護或受監護宣告之人；施行前所設置之監護
    人，於修正施行後，適用修正後之規定，民法總則施行法第
    4條第2項、第4條之1、第4條之2、民法親屬編施行法第14條
    之2分別定有明文。次按監護人有下列情形之一，且受監護
    人無第1094條第1項之監護人者，法院得依受監護人、第109
    4條第3項聲請權人之聲請或依職權，另行選定適當之監護人
    ：一、死亡。二、經法院許可辭任。三、有第1096條各款情
    形之一，民法第1106條第1項亦有明文。而依同法第1113條
    之規定，上揭規定於成年人之監護準用之。又按受監護宣告
    之人應置監護人；法院為監護之宣告時，應依職權就配偶、
    四親等內之親屬、最近一年有同居事實之其他親屬、主管機
    關、社會福利機構或其他適當之人選定一人或數人為監護人
    ，並同時指定會同開具財產清冊之人；法院選定監護人時，
    應依受監護宣告之人之最佳利益，優先考量受監護宣告之人
    之意見，審酌一切情狀，並注意下列事項：一、受監護宣告
    之人之身心狀態與生活及財產狀況。二、受監護宣告之人與
    其配偶、子女或其他共同生活之人間之情感狀況。三、監護
    人之職業、經歷、意見及其與受監護宣告之人之利害關係。
    四、法人為監護人時，其事業之種類與內容，法人及其代表
    人與受監護宣告之人之利害關係，民法第1110條、第1111條
    第1項、第1111條之1亦有明定。
三、經查，聲請人主張之事實，業據其提出劉葉收西之除戶戶籍
    謄本、兩造及張惇閔之戶籍謄本、劉玉琴之親屬系統表及身
    心障礙證明正面影本等為證，復經本院調閱88年度禁字第16
    號卷宗核閱無訛。本院審酌聲請人及關係人分別為受監護宣
    告人之女及子，核屬至親，應能盡力維護其權利，並予以適
    當之照養療護，且二人均同意分別擔任監護人、會同開具財
    產清冊之人，爰裁定如主文第一、二項所示。又監護人依民
    法第1113條準用同法第1099條之規定，於監護開始時，對於
    受監護宣告人之財產，應會同開具財產清冊之人於2個月內
    開具財產清冊並陳報法院，併此敘明。
四、爰依家事事件法第164條第2項，裁定如主文。　
中　　華　　民　　國　　111 　年　　7 　　月　　12　　日
                   家事法庭     法  官　黃倩玲
正本係照原本作成。
如不服本裁定，應於送達後十日內向本院提出抗告狀，並繳納抗
告費新臺幣1千元。
中　　華　　民　　國　　111 　年　　7 　　月　　12　　日
                                書記官　呂怡萱